【裁判字號】    97,交聲,2802
【裁判日期】    971231
【裁判案由】    聲明異議
【裁判全文】
臺灣高雄地方法院交通事件裁定        97年度交聲字第2802號
                                    97年度交聲字第2803號
原處分機關  高雄市政府交通局
異  議  人
即受處分人  甲○○
上列異議人即受處分人因違反道路交通管理處罰條例案件，對於
原處分機關即高雄市政府交通局97年11月13日所為之處分（高市
交裁字第裁32-B00000000、32-B00000000號）聲明異議，本院裁
定如下：
    主  文
異議駁回。
    理  由
一、原處分意旨略以：異議人即受處分人甲○○（下稱異議人）
    駕駛車牌號碼6912-ME 之自用一般小客車，於97年10月02
    日18時55分，在高雄市○○路及常盛路交岔路口前，因「駕
    車行經有燈光號誌管制之交岔路口闖紅燈」及「汽車行駛於
    一般道路上汽車駕駛人未繫安全帶」而違規，為警員當場掣
    單舉發。嗣原處分機關依照道路交通管理處罰條例第53條第
    1 項、第31條第1 項規定，各裁處異議人罰鍰新台幣（下同
    ）3,600 元、1,500 元，並依第63條記違規點數3 點，於法
    應無不合等語。
二、本件聲明異議略以：異議人並未有闖紅燈之事實，該執勤警
    員卻表示目擊本人闖紅燈要本人下車，本人要求該執勤員警
    提出事證證明，在爭執過程中，該執勤員警態度強硬並無理
    再加開本人未繫安全帶之罰單，執法過程充滿瑕疵，且無證
    據證明異議人有闖紅燈及未繫安全帶之情形，為此請求撤銷
    原處分云云。
三、按汽車駕駛人，行經有燈光號誌管制之交岔路口闖紅燈者，
    處1,800 元以上5,400 元以下之罰鍰；行駛於一般道路上未
    繫安全帶者，處1,500 元之罰鍰，為道路交通管理處罰條例
    第53條第1 項及第31條第1 項明文規定；又如汽車駕駛人有
    第53條情形違規者，除依原條款罰鍰外，並記違規點數3點
    ，同法第63條第1 項第3 款分別定有明文。
四、經查：
（一）異議人上揭時、地，駕駛車牌號碼6912-ME 之自用一般小
      客車，經高雄市政府警察局楠梓分局員警以「闖紅燈（直
      行）」及「駕駛汽車未繫安全帶」為由，予以製單舉發，
      並由原處分機關依處罰條例第53條第1 項、第31條第1 項
      及第63條第1 項第3 款之規定，分別裁處異議人罰鍰3,60
      0 元、1,500 元及記違規點數3 點乙節，有高雄市政府警
      察局舉發違反道路交通管理事件通知單（高市警交字第B0
      0000000 、B00000000 號）及高雄市政府交通局違反道路
      交通管理事件裁決書（高市交裁字第裁32-B00000000、32
      -B00000000號裁決書）附卷可稽，且為異議人所不否認，
      此部份事實堪可認定。
（二）異議人雖以前揭情詞置辯，惟證人即本件舉發員警林政池
      於本院調查中到庭具結證稱：當時我正在執勤，在常德路
      口、常盛路口南往北之方向，我正在停下來等紅燈，異議
      人駕駛自小客車就在我對面路口直行闖過來，我就鳴警笛
      在後追逐，追逐約50公尺就將異議人攔下，攔停後我親眼
      目睹異議人未繫安全帶，我就請異議人下車並出示駕照，
      異議人說他們有注意，也不知道警察在後面追逐她，她只
      說她在義大醫院上班，請我們不要開單。她沒繫安全帶是
      在車上，異議人有搖下車窗，我當時也告知她說她沒有繫
      安全帶；又當時我和異議人之位置是對向，故親眼看到異
      議人闖紅燈等語明確（見本院訊問筆錄第2 、3 頁），並
      有證人林政池庭呈之現場圖1 份附卷可稽。而證人林政池
      雖為本件舉發員警，惟其到庭所陳述之上開舉發經過，經
      查尚無違反經驗或論理法則之處，且遍查本件卷存證據資
      料，亦無任何積極證據足以證明其前揭所述係虛偽不實，
      自不得僅因其為本件開單舉發異議人之員警，即遽予否認
      其上開證述之可信性，況上開證人與異議人間素昧平生，
      並無仇隙嫌怨，而警員執行公務時，本身即受有行政懲處
      責任之監督，且其到庭具結作證，更係以刑事責任擔保其
      證言之真實性，從而，證人林政池於本院到庭結證之證詞
      ，應堪值採信確屬實情。再者，本件異議人駕車行經有燈
      光號誌管制之交岔路口而闖紅燈及汽車駕駛人未繫安全帶
      之交通違規行為，如有監視錄影器錄影或拍照存證之物證
      資料，固可免除不必要之爭議，然除非當時值勤警員恰有
      錄影設備或得拍攝快速移動畫面之照相設備，否則要求值
      勤警員或舉發機關需緊急錄影或拍照後以此為證，未免與
      執行勤務之實況相悖，並難以實行，故於因無法及時攝影
      取證之情況下，如無其他證據顯示舉發員警有誤認或故意
      構陷之情事時，尚難以舉發員警無法提出其他證據佐證，
      即認其所述不可採信；而本件異議人前揭違規行為，已據
      上開證人於本院到庭結證明確，異議人於此亦未能提出上
      開證人有誤認或故意構陷之具體事證，是原處分機關僅依
      舉發員警證明異議人之違規行為，而未能提出照片或其他
      證據證明，亦難認其未盡舉證責任，而遽認原處分為不法
      ，是異議人指稱並無證據證明其有闖紅燈及未繫安全帶之
      行為云云，亦殊不足採。是以，異議人之前揭辯詞均無足
      據以為有利異議人之認定。
五、綜上所述，異議人有於前揭時、地駕駛自用一般小客車行經
    有燈光號誌管制之交岔路口而闖紅燈及未繫安全帶之違規行
    為。從而，原處分機關依道路交通管理處罰條例第53條第1
    項、第31條第1 項暨違反道路交通管理事件統一裁罰標準及
    處理細則第43、44、67條等規定，開立裁決書各裁處異議人
    罰鍰3,600 元、1,500 元，並依第63條第1 項第3 款規定，
    記違規點數3 點，核無違誤，應予維持，本件異議人之異議
    為無理由，應予駁回。
據上論斷，應依道路交通案件處理辦法第19條，裁定如主文。
中    華    民    國    97    年    12    月    31    日
                  交通法庭  法  官  吳芝瑛
以上正本證明與原本無異。
如不服本裁定，應於收受送達後5 日內向本院提出抗告狀。
中    華    民    國    97    年    12    月    31    日
                            書記官  林麗文


司法院資訊處製作；財團法人民間司法改革基金會備份。
